臺灣高等法院臺南分院刑事判決　　　　　　　　　　　　　　　　　　巨股
　　上 訴 人
　　即 被 告　　乙○○
右上訴人因侵占案件，不服臺灣臺南地方法院九十二年度易字第一一五號中華民國
九十三年三月十二日第一審判決（起訴案號：臺灣臺南地方法院檢察署九十二年度偵
字第三五六九號），提起上訴，本院判決如左：
    主  文
上訴駁回。
乙○○緩刑參年。
    事  實
一、乙○○於民國九十一年六月十七日起，受僱於台南縣麻豆鎮○○街二之五號楠樟
    企業有限公司（下稱楠樟公司），擔任業務員，負責拓展公司業務及收取貨款之
    工作。竟意圖為自己不法之所有，並基於概括之犯意，於九十一年九月十三日起
    至同年十二月十六日止，連續多次侵占因執行業務向如附表一所示中日商店等客
    戶所收取之款項，計新台幣（下同）十五萬七千七百十七元；期間並侵占附表二
    所示應收貨款短報金額十三萬九千七百十八元，惟其自九十一年九月十六日至十
    二月十八日止有回補如附表三所示貨款金額共六萬七千八百三十二元，並於本院
    審理時再清償十萬元，迄今仍有十二萬九千六百零三元款項尚未清償。
二、案經楠樟公司代表人王美麗訴請臺灣台南地方法院檢察署檢察官偵查起訴。
    理  由
一、右揭事實，業據被告乙○○於於警訊、偵查、原審及本院審理供承不諱 (見警卷
    第三頁、第三五六九號偵卷第九頁、原審第七四頁、本院卷第廿八、三九頁），
    核與告訴代理人甲○○於警訊、偵查、原審及本院審理指述情節相符（見警卷第
    六頁、第三五六九號偵卷第七頁、原審第七五頁、本院卷廿九頁），復有楠樟公
    司之明細表四張、業務員日報表一百二十四紙、送貨單九十五紙附卷可稽 (見二
    五三號偵卷第二頁至第八六頁），被告自白核與事實相符，事證明確，其犯行應
    足認定。
二、核被告所為，係犯刑法第三百三十六條第二項之業務侵占罪。被告所為數次侵占
    行為，時間緊接，所犯罪名相同，顯係出於概括之犯意為之，為連續犯，依刑法
    第五十六條之規定論以一罪，並加重其刑。
三、原審因而適用刑法第五十六條、第三百三十六條第二項，罰金罰鍰提高標準條第
    一條前段之規定，並審酌被告犯罪之動機、目的、手段、品行、所生損害、尚未
    賠償告訴人之損害，犯罪後坦承犯行等一切情狀，量處有期徒刑七月，本院核原
    判決認事用法，尚無不合，量刑亦稱允洽，被告上訴意旨以量刑過重，指摘原判
    決不當，非有理由，應予駁回。
四、末查被告於本院於九十三年六月三日審理中，為表誠意當庭給付告訴人之代理人
    甲○○十萬元，告訴人代理人甲○○亦當庭向本院表示被告的態度很有誠意，請
    求能給予被告從輕量刑，並諭知緩刑之宣告（見本院卷第三九、四０頁），公訴
    人亦當庭對科刑範圍表示：同意判處六月以下或緩刑等語（見本院卷第四二頁）
    。而被告未曾受有期徒刑以上刑之宣告，有台灣高等法院被告全國前案紀錄表一
    份可按，是本院審酌上情及其經此偵審程序之教訓，當知警惕，信無再犯之虞，
    因認所宣告之刑以暫不執行為適當，併宣告緩刑參年，以啟自新。
據上論斷，應依刑事訴訟法第三百六十八條，刑法第七十四條第一項，判決如主文。
本案經檢察官劉欽銘到庭執行職務。
中    華    民    國      九十三      年      六     月      十五     日
                                  臺灣高等法院臺南分院刑事第一庭
                          審判長法官  黃  崑  宗
                                            法官  李  文  福
                                            法官  田  平  安
右正本證明與原本無異。
不得上訴。
                                      法院書記官  劉  岳  文
中    華    民    國      九十三      年      六     月     十五      日
附錄：本判決論罪科
中華民國刑法第三百三十六條
(公務公益侵占罪、業務侵占罪)
對於公務上或因公益所持有之物，犯前條第一項之罪者，處一年以上七年
以下有期徒刑，得併科五千元以下罰金。
對於業務上所持有之物，犯前條第一項之罪者，處六月以上五年以下有期
徒刑，得併科三千元以下罰金。
前二項之未遂犯罰之。
